臺灣雲林地方法院民事裁定
111年度家護抗字第12號
抗  告  人  趙子雄    住○○市○○區○○路○段000巷00弄0

相  對  人  趙林明秋
上列當事人間聲請通常保護令事件，抗告人對於本院家事法庭所
為第一審裁定（中華民國111年4月25日111年度家護字第112號民
事通常保護令）提起抗告，本院第二審合議庭裁定如下：
    主  文
抗告駁回。
抗告程序費用由抗告人負擔。
    理  由
一、相對人即原審聲請人於原審聲請意旨略以：兩造為夫妻關係
    ，過往抗告人時常因與相對人工作上或相處上的問題而打、
    罵相對人，於近2、3年間，抗告人若遇工作不順利，即會拿
    老虎鉗、寶特瓶等物品朝相對人扔擲，且若抗告人認為相對
    人事情做不好，抗告人即會一直碎念，罵相對人「憨慢做、
    懶惰（臺語)」，抗告人曾於兩年前於兩造發生口角之際，
    即生氣地拿東西作勢要毆打相對人，並命令相對人跪下，直
    至相對人跪下且未再回嘴後，才結束該次爭執。又於民國11
    1年2月18日中午12時許，抗告人在其所有已出租於他人之臺
    南市○○區○○路000巷0號房屋內整理物品時，相對人拿法院寄
    來的判決文書去給抗告人看，抗告人知道相對人曾向相對人
    之姊姊告知相對人常遭受抗告人家暴後，即對相對人大小聲
    ，相對人回稱「你確實有家暴我」，抗告人就怒將手中的鏟
    子朝向相對人身上丟擲，但未丟中相對人，於相對人騎車離
    開之際，抗告人又拿鏟子丟向相對人，並丟中相對人的安全
    帽，當天晚上兩造之長子丙○○來電告知其接到抗告人的電話
    表示晚上抗告人要來殺相對人，兩造之長子丙○○因而將相對
    人載到兩造之次子甲○○住處暫住，綜上認已發生家庭暴力事
    件，相對人為此依家庭暴力防治法之規定，聲請核發該法第
    14條第1項第1款內容之通常保護令等語。
二、抗告意旨略以：抗告人承認於工作不順利時會罵相對人手腳
    慢，也承認111年2月18日中午有將種花用的小鐵鏟丟向相對
    人，但於該日之前，抗告人未曾對相對人丟過東西，也沒有
    打過相對人，至於相對人所述抗告人要求其下跪之事，是因
    相對人與她的三個姐姐去外面亂搞、偷人，因這個事情抗告
    人有要相對人下跪，相對人下跪後，抗告人有原諒相對人，
    111年2月18日當天抗告人與相對人吵完架後，抗告人打電話
    給兩造之長子丙○○，跟其講說我跟你媽吵架，你要出來當和
    事佬，不然吵架會演變成家庭破裂，這樣吵架早晚會同歸於
    盡，但抗告人沒有說要殺死相對人等語。
三、相對人對抗告意旨之陳述：之前只要抗告人不高興就會拿工
    具打相對人，還有一次在摘採芒果時，抗告人有拿摘芒果的
    棍子打相對人頭部，而111年2月18日是因為土地事情，臺灣
    臺南地方法院判決相對人之姊姊勝訴，相對人拿判決書給抗
    告人看，抗告人不甘心就拿土鏟丟相對人的頭，第一次沒有
    丟到，第二次就有丟到相對人頭部，所幸當時相對人有戴安
    全帽，當天事後抗告人又打電話跟兩造之長子丙○○講說晚上
    要殺相對人，抗告人什麼事情看不順眼就是用打的，所以我
    才來聲請保護令等語。
四、按家庭暴力防治法所稱家庭暴力，指家庭成員間實施身體、
    精神或經濟上之騷擾、控制、脅迫或其他不法侵害之行為；
    家庭暴力防治法所定家庭成員，包括下列各員及其未成年子
    女：㈠配偶或前配偶、㈡現有或曾有同居關係、家長家屬或家
    屬間關係者、㈢現為或曾為直系血親或直系姻親、㈣現為或曾
    為四親等以內之旁系血親或旁系姻親；法院於審理終結後，
    認有家庭暴力之事實且有必要者，應依聲請或依職權核發包
    括第14條第1項一款或數款之通常保護令；通常保護令之有
    效期間為2年以下，自核發時起生效，家庭暴力防治法第2條
    第1款、第3條、第14條第1項、第15條第1項分別定有明文。
五、經查，兩造為夫妻關係，而為家庭暴力防治法第3條第1款所
    定之家庭成員，相對人於原審主張抗告人對其實施如上開聲
    請意旨所述之家庭暴力行為等情，業據相對人於原審及抗告
    程序中到庭指述明確，並經證人即兩造之次子甲○○於原審到
    庭證稱：相對人是於111年2月18日搬來和我同住，當天我接
    到哥哥丙○○打電話給我說兩造吵架，抗告人打電話給我哥哥
    丙○○說晚上要去殺掉相對人，我就請我哥哥丙○○載相對人來
    我家，後來我哥哥丙○○有將相對人載到我家，抗告人從以前
    就會說相對人反應很慢、很笨，我小時候家裡是做家庭式工
    廠，家裡很多工具，我常看到抗告人拿電線、橡皮管等工具
    打相對人，相對人會受傷，但都沒有就醫、報案，抗告人覺
    得相對人工作慢、不順他的意或發生小錯誤，就會打相對人
    ，我還住在臺南時，常看到抗告人拿家裡的工具丟相對人，
    我到雲林居住後，還有聽相對人說過抗告人有叫相對人下跪
    ，相對人有下跪等語明確，且提出兩造之次子甲○○與抗告人
    之妹妹趙美香之通訊軟體LINE對話紀錄、兩造之長子丙○○與
    次子甲○○之通訊軟體LINE對話紀錄、監視器翻拍照片、兩造
    之長子丙○○與次子甲○○之電話錄音光碟及譯文為證，又證人
    甲○○於抗告程序中再次到庭證稱：我與丙○○小時候曾經因為
    父母一直吵架而做過某種儀式，就是我們把自己的零用錢拿
    去買糖果、餅乾放在房間那邊對天拜拜，希望父母不要再吵
    架，我在原審確實有跟法官說家裡是做家庭式工廠，曾經多
    次看到抗告人拿家裡的工具，像是電線、橡皮管等工具打相
    對人，主要原因是抗告人覺得相對人工作慢或不順他的意等
    語明確，抗告人於抗告程序中雖主動偕同丙○○及兩造之女兒
    乙○○到庭作證，而證人丙○○於抗告程序中證稱：兩造最近幾
    年常吵架，抗告人有因相對人與相對人姊姊間土地糾紛的事
    情不滿，111年2月18日當天我接到抗告人的電話，抗告人講
    說他很生氣要跟相對人同歸於盡這些話，所以我就想說把相
    對人接過去我弟弟甲○○那邊住一陣子再接回來，當天我在電
    話中是有聽到抗告人說要殺死相對人之類的話，我曾經聽相
    對人說抗告人有叫相對人下跪，但我沒印象看過抗告人打相
    對人，或對相對人丟東西，印象中也沒看過相對人受傷，甲○○講的所謂儀式我也不太記得了等語，證人乙○○於抗告程序
    中證稱：相對人經常講話挑釁言語霸凌，抗告人就會很生氣
    ，抗告人對相對人很好，時常帶相對人出去玩，也幫忙繳納
    勞健保，相對人沒有工作，都是抗告人在養相對人等語，惟
    經法官詢問證人乙○○：「有沒有看過爸爸打媽媽？」，證人
    答稱：「是還好」，後來法官再詢問證人乙○○類似問題時，
    證人乙○○雖一再強調抗告人未曾對相對人施暴，然證人乙○○
    於法官第一次詢問其有無看過抗告人打相對人時，證人乙○○
    的上開回答「是還好」，顯然在迴避法官的問題，依證人乙○○於抗告程序中之證述內容及當庭反應，顯有袒護抗告人而
    未明證實情之嫌，是證人乙○○之證詞實難憑採。綜上證據資
    料，可認抗告人於111年2月18日確有將鏟子丟向相對人之行
    為，且當日事後有於電話中向子女表達要殺死相對人之類的
    話，過去亦曾要求相對人下跪，而由兩造之長子丙○○於111
    年2月18日接聽完抗告人的來電後，會將相對人接到兩造之
    次子甲○○住處暫住此情觀之，堪認兩造之長子丙○○確實擔心
    抗告人可能會對相對人之生命有威脅性之行為，才會將相對
    人暫接至兩造之次子甲○○住處居住，再者，抗告人有因土地
    相關問題而對相對人有所不滿，可認兩造間仍有紛爭未解，
    抗告人言語上又曾表達要傷害相對人生命之意，是認確有核
    發保護令保護相對人之必要，原審核發保護令命抗告人不得
    對相對人實施家庭暴力行為，核無違誤，應予維持，抗告人
    對原審核發之保護令提起抗告，為無理由，應予駁回。
六、本件事證已經明確，兩造其餘主張及陳述，於裁定結果之認
    定不生影響，不再逐一論述。
七、據上論結，本件抗告為無理由，依家庭暴力防治法第20條第
    1項，家事事件法第97條，非訟事件法第21條第2項、第46條
    ，民事訴訟法第495條之1第1項、第449條第1項、第95條、
    第78條，裁定如主文。
中　　華　　民　　國　　111 　年　　10　　月　　11　　日
                  家事法庭  審判長法  官   潘雅惠
                                  法  官   黃瑞井
                                  法  官   楊皓潔
以上正本證明與原本無異。
如不服本裁定，僅得以適用法規顯有錯誤為理由，於收受本裁定
送達後10日內，委任律師為非訟代理人，向本院提出再抗告狀。
中　　華　　民　　國　　111 　年　　10　　月　　11　　日
                                  書記官   顏錦清